【裁判字號】    92,易,775
【裁判日期】    921029
【裁判案由】    竊盜
【裁判全文】
臺灣桃園地方法院刑事判決                          九十二年度易字第七七五號
    公  訴  人  臺灣桃園地方法院檢察署檢察官
    被      告  戊○○
                乙○○
右列被告等因竊盜案件，經檢察官提起公訴（九十二年度偵字第七０八八號），本院
判決如左：
    主  文
乙○○、戊○○共同竊盜未遂，各處有期徒刑月，如易科罰金，均以佰元折算壹
日。
    事  實
一、乙○○與戊○○共同基於意圖為自己不法所有之犯意聯絡，於民國九十二年四月
    十日下午五時五十六分許（公訴意旨誤載為「六時許」），進入已廢棄之「鈞普
    科技股份有限公司（下稱「鈞普公司」，地址：桃園縣蘆竹鄉○○路四十七號）
    內，著手翻找該公司廠房內堆置之電腦設備（包括電腦主機七臺、顯示器三臺、
    列表機二臺、鍵盤四個，價值共約新台幣—下同—七萬八千八百元）等物進而竊
    取之，惟因渠等進入公司時已觸動保全警報系統，經保全人員於同日下午六時四
    十五分許會同警方前往現場查看後，當場查獲乙○○、戊○○二人，而未得逞。
二、案經桃園縣警察局大園分局報請臺灣桃園地方法院檢察署檢察官偵查起訴。
    理  由
一、訊據被告乙○○、戊○○二人固不否認有於右揭時地前往鈞普公司廠房內之事實
    ，惟矢口否認涉有右揭竊盜犯行，被告乙○○辯稱：當天是去找朋友「大傑」，
    希望「大傑」幫他介紹工作，當天腳痛，想要坐下來，才推椅子云云；被告戊○○辯稱：當天是陪被告乙○○去找朋友，當時被告乙○○腳痛，所以由他上二樓
    察看云云。經查：
（一）本案業據被告乙○○於警詢中供述：「‧‧‧我是在工廠外發現窗戶旁，也就
      是工廠內有電腦主機，放在機具上方，所以我和戊○○便一起進入廠內，著手
      拿電腦主機之後，就被保全發現，叫我不要動，之後便將我交給警方。‧‧‧
      察看電腦主機是否可以使用，如可以使用便拿回家使用，想說該工廠廢棄二、
      三年。」等語，及被告戊○○於警詢中供述：「我和乙○○就一起進入該工廠
      ，後方有一鐵門沒有關，我們就進入，然後從工廠後方有一窗戶爬進去之後，
      先在一樓察看，然後上二樓，接著在二樓看到一些電腦設備堆在鐵捲門旁，而
      乙○○就先搬電腦主機兩台下去，我在樓上等乙○○，然後保全人員就上來，
      之後就被帶到樓下門口。」等語及其於偵查中供述：「（問：為何去工廠？）
      去看看有什麼東西可以拿。」、「（問：何人先提議？）乙○○先進去的。」
      、「（問：東西拿到？）東西還沒搬，保全就來了。」、「（問：電腦是你們
      集中？）我還沒動到，但我朋友在一樓，我並不清楚他是否已動了。」、「（
      問：乙○○把電腦從二樓搬到一樓？）是。」等語明確。而鈞普公司之保全系
      統於九十二年四月十日下午五時五十六分許，因有外人侵入而發出警報通知，
      保全人員甲○○、丁○○趕往現場後，在該公司一樓發現被告乙○○，斯時被
      告乙○○手上抱著二台電腦，而被告戊○○在鈞普公司二樓被查獲時，正推著
      椅子，椅子上堆著電腦主機三台乙節業據證人即保全人員甲○○於警詢中、丁○○於本院調查中證述綦詳，互核相符，顯見被告二人斯時已有著手翻找、搬
      動該公司內之財物進而竊取之，惟尚未將渠等欲竊取之前開電腦設備等物移入
      自己權力支配之下而未得逞乙節，即堪認定，而應以被告二人前開供述情節為
      可採。末查：證人甲○○於警詢中所證：「‧‧‧和另一名同事丁○○趕到現
      場，一起進入察看，由鈞普科技廠房後方有一處遭破壞之玻璃窗進入，剛好看
      見乙○○手上抱著兩台電腦主機，後來警方趕到，便將乙○○交給警方處理，
      然後我和丁○○再到二樓察看，發現戊○○正推著椅子，椅子上堆著電腦主機
      三台，也一併將戊○○帶至樓下交給警方處理。」等情，核與證人丁○○於本
      院調查中所證：「‧‧‧我們在外等候警察到場後，我就與證人甲○○一起進
      去公司內，我們看到在庭被告二人中一人在二樓，一人在一樓翻東西，被告二
      人都在搬運電腦。」、「（問：如何抓到被告二人？）我當時有喊，在外的警
      察聽到我有在喊，而我與我同事是先抓到一樓那個人，把那個人從一樓破掉的
      窗戶處交給在外接應的警察，我再與同事上二樓抓到另外一個人。」、「（問
      ：查獲被告二人時，他們手上有無拿任何物品？）一樓那位手上有搬電腦，二
      樓那位沒有。」等情，較為相符，審酌證人甲○○於案發後即趕往現場察看並
      隨同前往警局製作筆錄，其對斯時查獲過程之記憶應較為清晰，且另一位同時
      趕往現場察看之證人丁○○亦為相同證述，由此可見被告乙○○在該公司一樓
      被查獲時，手上有搬電腦，被告戊○○在該公司二樓被查獲時，手上並未拿任
      何物品乙節，足可認定。至證人甲○○嗣於本院調查中改稱：伊走到被告乙○○旁邊時，被告乙○○手上並無拿東西，但他確實是站在電腦主機旁云云，諒
      係案發數月後，記憶模糊所致，是以，就證人甲○○之證述部分，應以其於警
      詢中之證述內容，較為可採，併此敘明。
（二）鈞普公司自九十年十月起歇業，機器設備仍放在公司，委託中興保全管理，不
      允許不相關之人任意出入，而被告二人著手竊取之電腦設備（包括電腦主機七
      臺、顯示器三臺、列表機二臺、鍵盤四個，價值共約七萬八千八百元）等物，
      均屬鈞普公司所有之物乙節，業據證人即鈞普公司股東丙○○於警詢、偵查中
      證述在卷，並有贓物領據乙紙、現場相片五幀（參偵查卷第二十、二十一頁）
      附卷可稽，故前開電腦設備仍在鈞普公司之管領支配範圍內乙節，亦堪認定。
（三）再查，被告乙○○之朋友「大傑」係於距右揭犯罪時間二、三年前在鈞普公司
      工作，被告乙○○最後一次與「大傑」聯絡係於距右揭犯罪時間一年多前，而
      被告乙○○以前進入鈞普公司時，均有看到警衛乙節，亦據被告乙○○於本院
      審理中供述在卷。此外，被告二人於右揭時地進入鈞普公司時，廠房內毫無燈
      光，亦無任何人在場，一樓窗戶有破損，渠等係以隨身攜帶之行動電話、打火
      機之光線來照明等情，亦據被告二人於本院審理中供述明確，並經證人即前往
      現場處理之警員徐聖雯於本院調查中證稱：鈞普公司一樓之窗戶已破掉等語在
      卷，且經證人甲○○於本院調查中證稱：在外圍有看到裡面有手電筒的燈光，
      也有聽到聲音等語在卷，復有證人徐聖雯拍攝之該公司圍牆、大門、窗戶現況
      之照片共四幀附卷可稽，顯見該公司確係歇業中，而證人甲○○在該公司所見
      到的燈光，即為被告二人用以照明之行動電話或打火機之光線無誤。衡諸常情
      ，被告二人若係為找尋「大傑」而進入鈞普公司，則渠等在進入該公司後，一
      旦發現該公司內空無一人，一樓窗戶有破損，毫無燈光照明之現況，理應立即
      離去，始符常情。然而，渠等不僅未立即離去，竟仍在該公司廠房內逗留將近
      一小時之久，並以行動電話、打火機之光線照明，被告戊○○甚至已走上該公
      司二樓，被告乙○○復在該公司一樓著手搬動堆置在椅子上之電腦設備，凡此
      行為，實與常情有違，由此顯見被告二人所辯：是去該公司找朋友「大傑」云
      云，甚不合理，委無足採。
（四）再者，證人丁○○、徐聖雯二人均於本院調查中證稱：被告二人均行動正常，
      並無任何一人看起來有腳部受傷而行動不便之情形等語明確，由此益徵被告乙○○辯稱：當天腳痛，想要坐下來，才推椅子云云，及被告戊○○辯稱：因被
      告乙○○腳痛，才由其上二樓察看云云，均屬事後卸責之詞，亦無可採。
（五）證人即被告乙○○友人王建鵬固於本院調查中自行到庭具結證稱：斯時其在鈞
      普公司旁邊的土地公廟左側空地內等候被告二人，被告二人說是要進去鈞普公
      司找人等語在卷，惟證人王建鵬既未隨同被告二人進入鈞普公司內，未曾親自
      見聞被告二人在鈞普公司內之一切行為及嗣後為警查獲之過程，則證人王建鵬
      僅能證明被告二人確有進入鈞普公司之事實，尚無從證明被告二人當天在該公
      司內並未著手行竊之事實，自屬當然之理。
（六）至被告乙○○固聲請傳喚證人「大傑」到庭作證，用以證明「大傑」係在鈞普
      公司工作，當天其進入該公司是要找「大傑」乙節，惟查：被告乙○○不僅未
      提供「大傑」之詳細年籍住址供本院傳喚，於本院審理期日復因無法找到「大
      傑」而未偕同「大傑」到庭，至本院無法傳喚「大傑」此人。然審酌「大傑」
      是否在該公司工作之事實與被告二人是否著手為右揭竊盜犯行並無關連，且「
      大傑」當天未見聞被告二人為警查獲過程乙節，亦據被告乙○○供承在卷，是
      以，本院認沒有續行傳喚「大傑」到庭作證之必要，附此敘明。
（七）綜上所述，本案事證明確，被告乙○○、戊○○之犯行均堪認定，均應依法論
      科。
二、核被告乙○○、戊○○所為，均係犯刑法第三百二十條第三項、第一項竊盜未遂
    罪。被告二人間，就右揭竊盜未遂行為，有犯意聯絡及行為分擔，應依刑法第二
    十八條規定論以共同正犯。被告二人已著手於竊盜行為之實施，而未至既遂之結
    果，為未遂犯，應依刑法第二十六條前段之規定減輕其刑。爰審酌被告乙○○、
    戊○○二人犯罪之動機、目的、渠等犯罪之手段係欲以徒手搬運前開電腦設備之
    方式為之、被告二人犯罪未達既遂程度，所生危害尚輕，及審酌被告二人犯罪後
    仍矢口否認竊盜之態度等一切情狀，分別量處如主文所示之刑，並均諭知易科罰
    金之折算標準，以資懲儆。至公訴人於審理期日當庭聲請對被告二人各量處有期
    徒刑四月乙節，本院審酌被告二人經此偵、審程序，諒應對其所涉前開犯行，已
    有悔悟，併參酌被告二人犯罪情節尚屬輕微等情，認本院前開論罪科刑結果，已
    足收懲儆教化之效，故以本院前開量刑為妥適，附此敘明。
據上論斷，應依刑事訴訟法第二百九十九條第一項前段，刑法第二十八條、第三百二
十條第三項、第一項、第二十六條前段、第四十一條第一項前段，罰金罰鍰提高標準
條例第一條前段、第二條，判決如主文。
本案經檢察官魏雯祈到庭執行職務。
中      華      民      國    九十二    年      十     月     二十九    日
                              臺灣桃園地方法院刑事第一庭
                              審判長法  官  吳  爭  奇
                                    法  官  潘  政  宏
                                    法  官  胡  芷  瑜
右正本證明與原本無異。
如不服本判決，應於判決送達後十日內向本院提出上訴狀（應附繕本），上訴於臺灣
高等法院。
                                    書記官  劉  晨  輝
中      華      民      國    九十二    年      十     月     二十九    日
附錄論罪科刑依據之法條：
中華民國刑法第三百二十條
意圖為自己或第三人不法之所有，而竊取他人之動產者，為竊盜罪，處五年以下有期
徒刑、拘役或五百元以下罰金。
意圖為自己或第三人不法之利益，而竊佔他人之不動產者，依前項之規定處斷。
前二項之未遂犯罰之。


司法院資訊處製作；財團法人民間司法改革基金會備份。
